【裁判字號】    97,訴,1642
【裁判日期】    970717
【裁判案由】    毒品危害防制條例
【裁判全文】
臺灣板橋地方法院刑事判決          97年度訴字第1642號
公  訴  人  臺灣板橋地方法院檢察署檢察官
被      告  甲○○
                    （現於臺灣臺東監獄武陵分監執行中）
上列被告因毒品危害防制條例案件，經檢察官提起公訴（97年度
毒偵字第2204號），於本院準備程序進行中，被告為有罪之陳述
，經合議庭裁定由受命法官獨任進行簡式審判程序，判決如下：
    主      文
甲○○施用第一級毒品，處有期徒刑拾月，扣案之第一級毒品海
洛因貳包 (驗餘淨重0.1630公克) 沒收銷燬，殘渣袋貳只、注射
針筒拾玖支、塑膠提撥器壹支、橡皮筋貳條沒收；又施用第二級
毒品，處有期徒刑肆月。應執行有期徒刑壹年，扣案之第一級毒
品海洛因貳包 (驗餘淨重0.1630公克) 沒收銷燬，殘渣袋貳只、
注射針筒拾玖支、塑膠提撥器壹支、橡皮筋貳條沒收。
    事實及理由
一、本件犯罪事實、證據及應適用之法條，除犯罪事實欄一第10
    行以下應補充「基於施用第二級毒品甲基安非他命之犯意，
    於97年2 月15日下午2 時許，在臺北縣板橋市○○路339 巷
    16號2 樓3 室住處，以玻璃球燒烤之方式，施用第二級毒品
    甲基安非他命；復基於施用第一級毒品海洛因之犯意，於同
    年月17日上午8 時許，在上址住處，以將海洛因摻入注射針
    筒內並加水注射之方式，施用第一級毒品海洛因」，暨證據
    並所犯法條欄一編號一部分應補充「被告甲○○於警詢時及
    偵查、審理中之供述」，及同欄一編號四部分應補充「交通
    部民用航空局航空醫務中心航藥鑑字第0971958 號毒品鑑定
    書」以外，均引用如附件檢察官起訴書之記載。
二、爰審酌被告前因施用毒品，於觀察、勒戒及強制戒治後獲不
    起訴處分之寬典，仍無法戒絕毒癮，一再漠視法令禁制而犯
    本罪，惟其施用毒品所生危害，實以自戕身心健康為主，對
    於他人生命、身體、財產等法益，尚無明顯而重大之實害，
    兼衡被告犯罪之動機、目的、手段、所生危害、犯罪後坦承
    犯行等一切情狀，量處如主文所示之刑，並定其應執行之刑
    。扣案之第一級毒品海洛因2 包 (驗餘淨重0.1630公克)應
    依毒品危害防制條例第18條第1 項前段規定沒收銷燬，至殘
    渣袋2 只、注射針筒19支、塑膠提撥器1 支、橡皮筋2 條，
    均為被告所有，且係供犯罪所用或犯罪預備之物，應併依法
    沒收。
三、依刑事訴訟法第273 條之1 第1 項、第299 條第1 項前段、
    第310 條之2 、第454 條第2 項，毒品危害防制條例第10條
    第1 項、第2 項、第18條第1 項前段，刑法第11條前段、第
    51條第5 款、第38條第1 項第2 款，判決如主文。
四、如不服本判決，得自收受送達之日起10日內向本院提出上訴
    狀。
本案經檢察官楊大智到庭執行職務。
中    華    民    國    97    年    7     月    17    日
                  刑事第四庭    法  官  許  政  賢
以上正本證明與原本無異
如不服本判決應於送達後10日內向本院提出上訴狀
                                書記官  廖  美  紅
中    華    民    國    97    年    7     月    21    日
附錄本案論罪科刑法條全文：
毒品危害防制條例第10條
施用第一級毒品者，處 6 月以上 5 年以下有期徒刑。
施用第二級毒品者，處 3 年以下有期徒刑。
臺灣板橋地方法院97年度訴字第1642號刑事判決附件
臺灣板橋地方法院檢察署檢察官起訴書
                                     97年度毒偵字第2204號
     被      告  甲○○  男  41歲（民國○○年○○月○○日生）
                         住臺北縣板橋市○○路339巷16號2樓
                         居臺北縣板橋市○○路250巷26之2號
                         國民身分證統一編號：Ｚ000000000號
                     （另案於臺灣臺北監獄臺北分監執行中）
 上列被告因違反毒品危害防制條例案件，已經偵查終結，認應該
 提起公訴，茲將犯罪事實及證據並所犯法條分敘如下：
         犯罪事實
 一、甲○○前因施用毒品案件，經法院裁定送執行觀察、勒戒後
     ，認無繼續施用毒品傾向，經本署檢察官以88年度偵緝字第
     137號為不起訴處分確定。復因施用毒品案件，經法院裁定
     送執行觀察、勒戒後，認有繼續施用毒品之傾向，經法院裁
     定令入戒治處所施以強制戒治，並於95年2月13日執行完畢
     釋放出所，經本署檢察官以95年度戒毒偵字第102號為不起
     訴處分確定。再於上開強制戒治執行完畢後5年內，因施用
     第一級、第二級毒品案件，經法院分別判處有期徒刑10月、
     4 月確定，嗣經減刑為有期徒刑5月、2月（現於臺灣臺北監
     獄臺北分監執行中）。詎仍不知悔改，基於施用第一級毒品
     海洛因之犯意，於97年2月17日上午8時許，在臺北縣板橋市
     ○○路339巷16號2樓第3室住處，施用第一級毒品海洛因。
     復基於施用第二級毒品甲基安非他命之犯意，於97年2月17
     日下午5時許為警採尿回溯96小時內之某時，在不詳地點，
     施用第二級毒品甲基安非他命。嗣於97年2月17日下午2時20
     分許，在臺北縣板橋市○○路339巷16號2樓第3室住處為警
     查獲，並當場扣得第一級毒品海洛因2包（共毛重0.55公克
     、淨重0.25公克）、未使用過注射針筒6支、使用過注射針
     筒13支、含海洛因殘渣袋2個、塑膠提撥器1個、橡皮筋2條
     ，並採集其尿液送驗後，呈鴉片類及安非他命類之陽性反應
     ，而查獲上情。
 二、案經臺北縣政府警察局新店分局報告偵辦。
         證據並所犯法條
 一、證據清單及待證事實
 ┌──┬──────────┬─────────────┐
 │編號│證 據 名 稱         │待 證 事 實               │
 ├──┼──────────┼─────────────┤
 │一  │被告甲○○於警詢時及│被告施用海洛因之事實。    │
 │    │偵查中之供述        │                          │
 ├──┼──────────┼─────────────┤
 │二  │臺灣檢驗科技股份有限│被告為警採集之尿液經檢驗後│
 │    │公司濫用藥物尿液檢驗│呈安非他命類陽性及鴉片類陽│
 │    │報告1紙             │性反應之事實。            │
 ├──┼──────────┼─────────────┤
 │三  │本署刑案資料查註紀錄│被告於強制戒治執行完畢後5 │
 │    │表、完整矯正簡表    │年內再犯施用毒品犯行之事實│
 │    │                    │。                        │
 ├──┼──────────┼─────────────┤
 │四  │犯罪事實攔所示之扣案│被告施用毒品之事實。      │
 │    │物及臺北縣政府警察局│                          │
 │    │新店分局毒品初步鑑驗│                          │
 │    │報告單1紙           │                          │
 └──┴──────────┴─────────────┘
 二、核被告所為，係犯毒品危害防制條例第10條第1項、第2項之
     施用第一級、第二級毒品罪嫌。被告上開施用海洛因前後持
     有海洛因之低度行為，應為其施用之高度行為所吸收，不另
     論罪。又被告所犯施用第一級毒品、第二級毒品罪間，犯意
     各別，行為互殊，請予分論併罰。扣案之物，請依法宣告沒
     收銷燬之。
 三、依毒品危害防制條例第23條第2項、刑事訴訟法第251條第1
     項提起公訴。
     此    致
 臺灣板橋地方法院
 中    華    民    國    97    年    3     月    24    日
                               檢察官    乙  ○
 本件正本證明與原本無異
 中    華    民    國    97    年    3     月    24    日
                               書記官


司法院資訊處製作；財團法人民間司法改革基金會備份。
